臺灣彰化地方法院刑事判決　　　　　　　　　　　　　九十二年度訴字第五六二號
　　公　訴　人　臺灣彰化地方法院檢察署檢察官
　　被　　　告　辰○○
右列被告因竊盜案件，經檢察官提起公訴（九十二年度偵字第三０六九號）及移
案審理（臺灣南投地方法院檢察署九十二年度偵字第一六四一號、臺灣臺中地方法院
檢察署九十二年度偵字第二二二八九號），由本院裁定依簡式審判程序審理，判決如
左：
        主  文
辰○○以犯竊盜罪為常業，累犯，處有期徒刑年，並應於刑之執行前，令入勞動場
所強制工作年。
        事  實
一、辰○○前曾於民國九十一年四月十五日，因竊盜案件，經臺灣臺中地方法院以九
    十一年度沙簡字第一０三號案件判處有期徒刑三月確定，入監執行後，已於九十
    一年十月二十日執行完畢；又因於九十一年五、六月間，先後三次竊取他人所有
    之自用大貨車（其中一次出售時為取信買受人並偽造出售人為「劉藍中」之切結
    書）等犯行，經臺灣高等法院臺中分院於九十一年十二月十二日，以九十一年度
    上易字第二０四七號案件判處有期徒刑一年在案（該案嗣於九十二年二月二十日
    經最高法院駁回上訴確定），詎辰○○於前開臺灣高等法院臺中分院九十一年度
    上易字第二０四七號案件，於九十一年十二月十二日宣判後，因無法覓得工作，
    缺乏生活之資，竟又另行基於竊取他人所有大型車輛以變賣得款供生活花費之為
    自己不法所有意圖之常業竊盜犯意，或獨自一人（詳見附表編號二至六、九至十
    一、十三、十四），或與之僅具有普通竊盜或結夥三人以上竊盜犯意聯絡之午○○、壬○○（詳見附表編號一、七、八、十二所示，午○○、壬○○二人所為連
    續結夥三人以上竊盜犯行，業據本院於九十二年七月十一日分別判處有期徒刑一
    年六月、一年四月在案），先、後於如附表編號一至十四所示之時間、地點，以
    如附表編號一至十四所示之方法，竊取如附表編號一至十四所示之車輛得逞後，
    將附表編號二至十三所示之車輛，販售與明知為贓車之己○○（所為故買贓物犯
    行，業經本院於九十二年七月十一日判處有期徒刑一年），及透過不知情之周佑
    年將如附表編號十四所示之車輛出賣與不知情之陳林素娟（周佑年、陳林素娟二
    人所涉竊盜、故買贓物罪嫌，已由臺灣臺中地方法院檢察署檢察官於九十二年十
    月十六日，以九十二年度偵字第一０六一三號案件為不起訴之處分），而以犯竊
    盜罪為常業，所得款項均供作生活費用而已花用完畢。嗣先於九十二年一月二十
    三日凌晨一時四十分許，為警在南投縣名間鄉○○路、彰南路口，查獲駕乘如附
    表編號一所示營業大貨車之辰○○、壬○○二人，而查悉如附表編號一所示之竊
    盜犯行；復於九十二年三月五日下午五時三十分許，為警在己○○位於彰化縣大
    村鄉貢旗村一巷七之一號之解體車輛址處查獲，並起獲附表編號六至十三所示車
    輛之車體或零件（均已發還與車主）等物，並因己○○於警詢之供述而查獲辰○○所為附表編號二至十三所示之竊盜犯行；再於九十二年五月十九日下午七時許
    ，因不知情之司機趙世文駕駛如附表編號十四所示之車輛，行經臺中縣烏日鄉○○村○○路、環河路口，為警發現係贓車加以攔查，經趙世文於警詢供稱該車之
    買主係陳林素娟，於警方將陳林素娟所涉故買贓物罪嫌移送臺灣臺中地方法院檢
    察署檢察官偵查後，乃循線查悉辰○○所為如附表編號十四所示之竊盜犯行。
二、案經臺中縣警察局烏日分局報請臺灣彰化地方法院檢察署檢察官偵查起訴，暨南
    投縣警察局南投分局報請臺灣南投地方法院檢察署檢察官偵查後移送併案審理及
    臺灣臺中地方法院檢察署自動檢舉偵查後移送併案審理，由本院裁定依簡式審判
    程序審判。
        理  由
一、訊據被告辰○○對於右揭常業竊盜犯行均坦承不諱，且有同案被告午○○、壬○○、己○○三人之供述在卷可稽，經查：（一）同案被告午○○、壬○○二人於
    警、偵訊及本院審理時並未曾供承有與被告辰○○共同涉犯附表編號二至六、九
    至十一、十三、十四所示之竊盜犯行，同案被告壬○○亦未坦認有與被告辰○○
    、同案被告午○○共犯附表編號十二所示之竊盜行為；又附表編號二至六、九至
    十一、十三、十四所示之竊盜犯行，均係被告辰○○一人獨自所為，且附表編號
    十二所示之車輛，確係被告辰○○、同案被告午○○二人行竊，同案被告壬○○
    並未參與等情，亦據被告辰○○於本院準備程序、審理時及同案被告午○○於警
    訊及本院訊問時供述屬實，是同案被告午○○、壬○○二人並未有與被告辰○○
    謀議或參與附表編號二至六、九至十一、十三、十四所示之竊盜行為一節，堪以
    認定。公訴人徒以同案被告午○○於偵查中供述：其自九十二年二月一日，始知
    情所拖吊之車輛為贓車，並開始與被告辰○○共同連續竊盜大貨車，同案被告壬○○與被告辰○○熟識，均跟在被告辰○○身邊等語，而推認同案被告午○○、
    壬○○二人有與被告辰○○共同竊取附表編號二至六、九至十一、十三、十四所
    示車輛之犯行，及同案被告壬○○有參與附表編號十二所示之竊盜行為，尚屬無
    據。（二）按刑法上所謂常業犯，係指反覆以同種類行為為目的之社會活動之職
    業性犯罪而言（最高法院八十五年度台上字第五一０號判例意旨參照）。查被告
    辰○○所為如附表編號一至十四所示之竊盜犯行多達十四次，且所竊取之物均屬
    價值匪淺之大型車輛，又被告自承伊於臺灣高等法院臺中分院九十一年度上易字
    第二０四七號案件，於九十一年十二月十二日宣判之後，並沒有想過要再竊盜，
    是因為後來無業、缺乏生活之資，且因搬家經濟發生困難，又有小孩需要扶養，
    才又另行起意偷車變賣，得款均供家用之生活花費等語（見本院九十二年十月九
    日、九十二年十一月二十日準備程序筆錄及本院九十二年一月二十日審判筆錄）
    ，足見被告辰○○確係以犯竊盜罪為常業無訛，且被告所犯本件之常業竊盜犯行
    與上開於九十一年十二月十二日經臺灣高等法院臺中分院以九十一年度上易字第
    二０四七號案件判決之竊盜等犯行間，係屬各別起意之數罪關係。（三）又同案
    被告午○○於本院審理時供稱：卷內出賣人為「王勝隆」、「蘇文成」之合約書
    二份，係其依被告辰○○之意思，偽簽「王勝隆」、「蘇文成」二人之署名偽造
    後行使交付與同案被告己○○等語，又同案被告己○○亦供稱：前開「王勝隆」
    、「蘇文成」為出賣人之合約書，係同案被告午○○於九十二年一月間所交付等
    語，惟被告否認有授意同案被告午○○偽造上開合約書二份之情事，且徵以上開
    合約書二份上所載之車型、車號，與附表編號一至十四所示之車輛均不相同，難
    認被告此部分所涉行使偽造私文書之罪嫌與被告上開常業竊盜犯行間，有何牽連
    犯之裁判上一罪關係，是上開被告所涉行使偽造私文書之罪嫌，並非本案起訴效
    力所及，附予敘明。（四）此外，復有證人丙○○、癸○○、庚○○、辛○○、
    乙○○、未○○、寅○○、子○○、卯○○、丁○○、甲○○、戊○○、巳○○
    （為被告辰○○之弟弟）、林振宏（係本案之承辦員警）、周佑年、陳林素娟等
    人分別於警詢、偵查及本院訊問時之證述、讓渡書、統一發票、汽車車輛異動登
    記書、汽（機）車各項異動登記書、汽車新領牌照登記書、車籍作業系統─集中
    查詢基本詳細資料各一份、車籍作業系統─查詢認可資料、車輛竊盜、車牌失竊
    資料個別查詢報表─查詢車輛認可資料各二紙、臺中縣警察局車輛協尋電腦輸入
    單五張、贓物認領保管收據十紙在卷可稽，本件事證明確，被告辰○○前開犯行
    洵足認定。
二、核被告所為，係犯刑法第三百二十二條之常業竊盜罪，公訴人認被告係犯刑法第
    三百二十一條第一項第四款之結夥三人以上竊盜罪，容有未洽，起訴法條應予變
    更。又公訴人雖未敘及被告所犯附表編號一及十四所示之竊盜行為，惟上開被告
    所犯之二次竊盜行為，與公訴人起訴書所載被告所為如附表編號二至十三所示之
    常業竊盜犯行間，具有常業犯之一罪關係，而為起訴效力所及，本院自應併予審
    判，附此敘明。又被告與同案被告壬○○二人間，就附表編號一所示之竊盜行為
    ；被告與同案被告午○○、壬○○三人間，就附表編號七、八所示之竊盜犯行；
    被告與同案被告午○○二人間，就附表壹編號十二所示之竊盜行為，均具有為自
    己不法所有意圖之竊盜犯意聯絡與行為分擔，惟因同案被告午○○、壬○○所參
    與竊盜之次數僅各為三次，且查無其他同案被告午○○、壬○○二人有恃犯竊盜
    罪為常業之積極事證，尚難認渠二人與被告具有以犯竊盜罪為常業之犯意聯絡，
    併予敘明。再被告前曾於九十一年四月十五日，因竊盜案件，經臺灣臺中地方法
    院以九十一年度沙簡字第一０三號案件判處有期徒刑三月確定，入監執行後，已
    於九十一年十月二十日執行完畢，有臺灣彰化地方法院檢察署刑案資料查註紀錄
    表、臺灣高等法院被告全國前案紀錄表各一份在卷可考，其於五年以內再犯本件
    有期徒刑以上之罪，為累犯，應依刑法第四十七條之規定加重其刑。爰審酌被告
    之素行、犯罪之動機、目的係為圖一己之私利、以犯竊盜罪為常業之犯罪手段、
    竊盜次數、竊取財物價值、對附表所示被害人所生危害及被告犯罪後之態度等一
    切情狀，量處如主文所示之刑，以示懲儆。又被告所為係屬常業竊盜犯行，已詳
    述如前，應依竊盜犯贓物犯保安處分條例第三條第一項第二款之規定，宣告被告
    應於刑之執行前，令入勞動場所強制工作三年，以矯正其惡習。
三、扣案之拆解零件出售單六張、彰化縣大村鄉農會存摺（帳號：00000000
    000000號）四本、彰化縣大村鄉農會代收票據登記簿一本、拆解車輛之工
    具大型剪一支、乙炔噴頭二支、一字型起子一支、梅花板手一支、乙炔桶二瓶、
    挖土機一部、堆高機一輛及「廢機動車輛讓渡切結書」、「汽車買賣合約書」等
    物，均屬同案被告己○○所有之物，業據同案被告己○○供明在卷，並非被告所
    有、供犯罪所用或預備之物，爰均不予宣告沒收之。
四、至被告是否涉有行使偽造王勝隆、蘇文成為出賣人之汽車買賣合約書二份之罪嫌
    ，應由檢察官另行偵查處理。
據上論斷，應依刑事訴訟法第二百七十三條之一第一項、第二百九十九條第一項前段
、第三百條，刑法第三百二十二條、第四十七條，竊盜犯贓物犯保安處分條例第三條
第一項第二款、第四條、第五條第一項前段，判決如主文。
本案經檢察官林鈴淑到庭執行職務
中      華      民      國    九十三    年      一      月      八      日
                                臺灣彰化地方法院刑事第三庭
                                  法      官  李  雅  俐
右正本證明與原本無異。
如不服本判決，應於判決送達後十日內，向本院提出上訴狀（須附繕本）。
                        法院書記官  陳  秀  娟
中      華      民      國    九十三    年      一      月    十三      日
附錄論罪科刑法條：
刑法第三百二十二條：
以犯竊盜罪為常業者，處一年以上七年以下有期徒刑。
附    表：
┌──┬────┬─────┬───┬─────┬───────────┐
│編號│ 時  間 │地    點  │被害人│ 行為人   │  竊盜方法及竊取財物  │
├──┼────┼─────┼───┼─────┼───────────┤
│一  │民國九十│南投縣水里│丙○○│辰○○    │利用車牌號碼ＩＵ─七九│
│    │二年一月│鄉頂崁村苗│所有（│壬○○    │三號營業大貨車車門未關│
│    │二十三日│甫巷二二號│登記在│          │之機會，以原即插放在車│
│    │凌晨零時│。        │天保交│          │上之鑰匙一支，將上開營│
│    │三十分許│          │通事業│          │業大貨車發動並駕駛離去│
│    │。      │          │有限公│          │之方式，竊取前開營業大│
│    │        │          │司名下│          │貨車一部【價值約新臺幣│
│    │        │          │）。  │          │（下同）十萬元】。    │
├──┼────┼─────┼───┼─────┼───────────┤
│二  │九十二年│臺中縣沙鹿│宏才興│辰○○    │由辰○○獨自一人利用原│
│    │一月二十│鎮○○路旁│業股份│          │車牌號碼ＴＫ─七五九號│
│    │六日上午│。        │有限公│          │（已變更車號為ＳＪ─八│
│    │七時三十│          │司（使│          │五九號）自用大貨車一部│
│    │分許。  │          │用人為│          │之車門未上鎖之機會，打│
│    │        │          │癸○○│          │開車門並以原即插放在車│
│    │        │          │，即起│          │上之鑰匙一支，將上開自│
│    │        │          │訴書附│          │用大貨車發動並駕駛離去│
│    │        │          │表編號│          │之方式，竊取前開自用大│
│    │        │          │一所示│          │貨車一部（價值約二萬元│
│    │        │          │）。  │          │）。                  │
├──┼────┼─────┼───┼─────┼───────────┤
│三  │九十二年│彰化縣芬園│彰化縣│辰○○    │由辰○○獨自一人利用繳│
│    │一月二十│鄉圖書館後│芬園鄉│          │銷前之車牌號碼為ＴＢ─│
│    │六日。  │方。      │公所（│          │六五九號自用大貨車一部│
│    │        │          │起訴書│          │之車門未上鎖之機會，打│
│    │        │          │誤載為│          │開車門，並以原即插放在│
│    │        │          │庚○○│          │車上之鑰匙一支，將上開│
│    │        │          │，見起│          │自用大貨車發動並駕駛離│
│    │        │          │訴書附│          │去之方式，竊取前開自用│
│    │        │          │表編號│          │大貨車一部（價值約三萬│
│    │        │          │二所載│          │元）。                │
│    │        │          │）。  │          │                      │
├──┼────┼─────┼───┼─────┼───────────┤
│四  │九十二年│苗栗縣苑裡│辛○○│辰○○    │由辰○○獨自一人利用車│
│    │一月二十│鎮社苓一二│（即起│          │牌號碼ＡＪ─００五號營│
│    │六日中午│０號前。  │訴書附│          │業大貨車一部之車門未上│
│    │十二時三│          │表編號│          │鎖之機會，打開車門，並│
│    │十分許。│          │三所示│          │以原即插放在車上之鑰匙│
│    │        │          │）。  │          │一支，將上開營業大貨車│
│    │        │          │      │          │發動並駕駛離去之方式，│
│    │        │          │      │          │竊取前開自用大貨車一部│
│    │        │          │      │          │（價值約十五萬元）。  │
├──┼────┼─────┼───┼─────┼───────────┤
│五  │九十二年│臺中縣烏日│乙○○│辰○○    │由辰○○獨自一人利用車│
│    │一月三十│鄉○○路三│所有（│          │牌號碼ＨＶ─五八二號號│
│    │日上午七│段健行巷底│登記在│          │營業大貨車一部之車門未│
│    │時許。  │。        │杜邦運│          │上鎖之機會，打開車門，│
│    │        │          │輸股份│          │並以原即插放在車上之鑰│
│    │        │          │有限公│          │匙一支，將上開營業大貨│
│    │        │          │司名下│          │車發動並駕駛離去之方式│
│    │        │          │，即起│          │，竊取前開自用大貨車一│
│    │        │          │訴書附│          │部（價值約二、三十萬元│
│    │        │          │表編號│          │）。                  │
│    │        │          │四所示│          │                      │
│    │        │          │）。  │          │                      │
├──┼────┼─────┼───┼─────┼───────────┤
│六  │九十二年│臺中縣烏日│未○○│辰○○    │由辰○○獨自一人利用車│
│    │二月一日│鄉光明村五│所有（│          │牌號碼ＨＦ─二五八號營│
│    │上午五時│光路附近。│登記在│          │業大貨車一部之車門未上│
│    │許。    │          │源盛交│          │鎖之機會，打開車門，並│
│    │        │          │通有限│          │以原即插放在車上之鑰匙│
│    │        │    │公司名│          │一支，將上開營業大貨車│
│    │        │          │下，即│          │發動並駕駛離去之方式，│
│    │        │          │起訴書│          │竊取前開自用大貨車一部│
│    │        │          │附表編│          │（價值約十一萬元）。  │
│    │        │          │號五所│          │                      │
│    │        │          │示）。│          │                      │
├──┼────┼─────┼───┼─────┼───────────┤
│七  │九十二年│雲林縣西螺│寅○○│辰○○    │由辰○○先至上開行竊地│
│    │二月一日│鎮義和村東│（即起│午○○    │點查看後，以電話聯絡萬│
│    │下午六時│西三路旁加│訴書附│壬○○    │年國、壬○○前來，由楊│
│    │許。    │油站後方。│表編號│          │政儒在旁把風，壬○○將│
│    │        │          │六所示│          │前開寅○○所有、無牌照│
│    │        │          │）。  │          │之六輪拼裝車一輛（一千│
│    │        │          │      │          │五百ＣＣ，價值約十五萬│
│    │        │          │      │          │元）之排檔桿排至空檔後│
│    │        │          │      │          │，由午○○駕駛租得之車│
│    │        │          │      │          │牌號碼ＲＷ─八七五號拖│
│    │        │          │      │          │吊車，將上開車輛拖吊離│
│    │        │          │      │          │去之方式而共同竊取之。│
├──┼────┼─────┼───┼─────┼───────────┤
│八  │九十二年│臺中市向上│子○○│辰○○    │由辰○○先至上開行竊地│
│    │二月十九│路旁空地。│所有（│午○○    │點查看後，以電話聯絡萬│
│    │日。    │          │登記在│壬○○    │年國、壬○○前來，由楊│
│    │        │          │通洲汽│          │政儒在旁把風，壬○○將│
│    │        │          │車貨運│          │子○○所有之車牌號碼Ｈ│
│    │        │          │行名下│          │Ｖ─四四一號油罐車一部│
│    │        │          │，即起│          │（價值約十餘萬元）之排│
│    │        │        │訴書附│          │檔桿排至空檔後，由萬年│
│    │        │          │表編號│          │國駕駛租得之車牌號碼Ｒ│
│    │        │          │七所示│          │Ｗ─八七五號拖吊車，將│
│    │        │          │）。  │          │上開車輛拖吊離去之方式│
│    │        │          │      │          │而共同竊取之。        │
├──┼────┼─────┼───┼─────┼───────────┤
│九  │九十二年│臺中縣神岡│泛亞工│辰○○    │由辰○○獨自一人利用車│
│    │二月二十│鄉圳前村國│程公司│          │牌號碼九五八─ＢＦ號營│
│    │六日上午│道四號與圳│所有，│          │業大貨車一部之車門未上│
│    │七時許。│前路口。  │起訴書│          │鎖之機會，打開車門，並│
│    │        │          │誤載為│          │以原即插放在車上之鑰匙│
│    │        │          │卯○○│          │一支，將上開營業大貨車│
│    │        │          │，見起│          │發動並駕駛離去之方式，│
│    │        │          │訴書附│          │竊取前開自用大貨車一部│
│    │        │          │表編號│          │（價值約四十萬元）。  │
│    │        │          │八所載│          │                      │
│    │        │          │）。  │          │                      │
├──┼────┼─────┼───┼─────┼───────────┤
│十  │九十二年│南投縣水里│丁○○│辰○○    │由辰○○獨自一人利用車│
│    │二月二十│鄉頂切村四│所有（│          │牌號碼七Ｊ─九一三號營│
│    │八日上午│二之一號旁│登記在│          │業大貨車一部之車門未上│
│    │六時二十│空地。    │水里交│          │鎖之機會，打開車門，並│
│    │五分許。│          │通事業│          │以原即插放在車上之鑰匙│
│    │        │          │有限公│          │一支，將上開營業大貨車│
│    │        │          │司名下│          │發動並駕駛離去之方式，│
│    │        │          │，即起│          │竊取前開自用大貨車一部│
│    │        │          │訴書附│          │（價值約二十五萬元）。│
│    ││          │表編號│          │                      │
│    │        │          │九所示│          │                      │
│    │        │          │）。  │          │                      │
├──┼────┼─────┼───┼─────┼───────────┤
│十一│九十二年│臺中縣龍井│甲○○│辰○○    │由辰○○獨自一人利用日│
│    │三月三日│鄉新庄村龍│（即起│          │野廠牌拼裝灑水車一部（│
│    │凌晨四時│新路與特三│訴書附│          │無車號）之車門未關之機│
│    │許。    │號道路新建│表編號│          │會，以原插放在車上之鑰│
│    │        │工地。    │十所示│          │匙一支，將上開拼裝灑水│
│    │        │          │）。  │          │車發動並駕駛離去之方式│
│    │        │          │      │          │，竊取前開拼裝灑水車一│
│    │        │          │      │          │部（價值約二十五萬元）│
│    │        │          │      │          │。【該車於九十二年三月│
│    │        │          │      │          │五日為警尋獲並於翌日交│
│    │        │          │      │          │還車主甲○○後，又於附│
│    │        │          │      │          │表編號十四所示之時、地│
│    │        │          │      │          │再次遭竊】。          │
├──┼────┼─────┼───┼─────┼───────────┤
│十二│九十二年│臺中縣神岡│丑○○│辰○○    │由辰○○先將丑○○所有│
│    │三月三日│鄉伸太田砂│（即起│午○○    │車牌號碼ＪＧ─三七七號│
│    │上午八時│石場工地。│訴書附│          │營業大貨車之排檔桿推至│
│    │十分許。│          │表編號│          │空檔後，由午○○以承租│
│    │        │          │十一所│          │之車牌號碼ＲＷ─八七五│
│    │        │          │示）。│          │號拖吊車，將上開車輛拖│
│    │        │          │      │          │吊離去之方式而共同竊取│
│    │        │          │      │          │之。                  │
├──┼────┼─────┼───┼─────┼───────────┤
│十三│九十二年│臺中市五權│戊○○│辰○○    │由辰○○獨自一人利用車│
│    │三月四日│西路與環河│（即起│          │牌號碼五Ｇ─四三五號自│
│    │。      │路口（高鐵│訴書附│          │用大貨車一部之車門未上│
│    │        │工地內）。│表編號│          │鎖之機會，打開車門，並│
│    │        │          │十二所│          │以原即插放在車上之鑰匙│
│    │        │          │示）。│          │一支，將上開營業大貨車│
│    │        │          │      │          │發動並駕駛離去之方式，│
│    │        │          │      │          │竊取前開自用大貨車一部│
│    │        │          │      │          │（價值約二十萬元）。  │
├──┼────┼─────┼───┼─────┼───────────┤
│十四│九十二年│臺中縣龍井│涂芳煙│辰○○    │由辰○○獨自一人利用日│
│    │五月十九│鄉○○路二│      │          │野廠牌拼裝灑水車一部（│
│    │日凌晨一│高聯外道路│      │          │無車號）之車門未關之機│
│    │、二時許│旁工地。  │      ││會，以原插放在車上之鑰│
│    │。      │          │      │          │匙一支，將上開拼裝灑水│
│    │        │          │      │          │車發動並駕駛離去之方式│
│    │        │          │      │          │，竊取前開拼裝灑水車一│
│    │        │          │      │          │部（價值約二十五萬元）│
│    │        │          │      │          │。                    │
└──┴────┴─────┴───┴─────┴───────────┘
